Domaines nationaux oai
Archives Départementales d'Indre-et-Loire
- Répertoire numérique détaillé de la sous-série 1Q
  - Fonds de l'Enregistrement et des Domaines
    - DIRECTION DEPARTEMENTALE
      - Domaines engagés
        - Cession définitive de la propriété des domaines engagés aux ci-devant propriétaires engagistes, par paiement d'une somme égale au quart de la valeur des biens, en application de la loi du 14 ventôse an VII: - les héritiers d'Olivier François Gabriel Normand, à cause du ci-devant hôtel de l
          Caillault (Anne), veuve de Jean Louis Poitevin; Chaspoux (Eusèbe Félix); Decledat (Jean-Baptiste); Normand (Olivier François Gabriel); Papion (Pierre Julien François); SAINT-PATRICE; Ile de la Croix-Blanche, (Saint-Patrice); TOURS; Hôtel des Monnaies, (Tours); domaine; terre; Manufacture royale de damas, (Tours); CHENONCEAUX; FERRIERE-SUR-BEAULIEU; Terre d'Orfonds, (Ferrière-sur-Beaulieu); étangs; REUGNY; Terre de la Vallière, (Reugny); RIVIERE; Domaine engagé de La Fuye, (Rivière); SAINT-AUBIN-LE-DEPEINT; Terre de la Fosse, (Saint-Aubin-le-Dépeint)
      - Affaires diverses
        - Avis donnés par le directeur des Domaines sur des demandes de rachat de droits de cens, terrages, lods et ventes et de rentes portant sur des biens de 1ère origine., 1791-1792; 1 Q 677
        - Partages avec la République des présuccessions et successions des ascendants d'émigrés et de déportés: correspondance, arrêtés de l'administration départementale (classement d'origine aux noms suivants): d'Abzac, Allen, Berthelot, Brulon, Boistenant, La Bonninière de Beaumont, Baraudin, Bouin de Noiré, Le Boucher de Martigny, Cartau et Benoit, Cherbon, Champchevrier, Châtillon-Gaucher, Contades, Chalabre, Droulin, Du Bobéril, Dubois, de Menou, veuve Charry des Gouttes, d'Aubéry, Duvau, De Gauville, Delalande, Du Soulier, Dupuy, Fontenailles, Gilbert, Heurtault, d'Harancourt, Javerlhac, Jahan, Jousseaume, Lasalle, Le Maçon de Trèves, La Motte-Baracé, Lauzon, Lebreton, Langlois, Landriève, La Béraudière, La Falluère, Lecomte, Mignon, de Marsay, Métayer, Marchand-Tourneporte, Mallevaud, Montauzier, Pottier la Richerie, Pilet, Pignoneau, Pommier, Potet, de Quinemont veuve Ponard, Quirit de Coulaines, Richelieu, Rochecot, Rancher La Ferrière, Sain de Bois le Comte, Seguin, Sarcé, Le Taillandier, de Thienne, Thubert, Veau de Rivière., an VI-an XI; 1 Q 678
          Abzac (d'); Allen (Luc); Baraudin; Benoit (Monique), veuve Cartau; Berthelot de Villeneuve (François André); Bourgouin (Marie Louise Françoise), veuve de Charles Melchior Cherbon; Brulon (Jean); Contades-Gizeux (Louis Gabriel Marie de); Crequy (Aimée Marie François de), veuve d'Aubery; Crussol d'Uzes de Montauzier (de); Decaux (Marie Anne), veuve Alexandre Gaëtan de Thienne; Delalande (Victor); Doucet du Gue (Marie Françoise), veuve de Louis Fortuné Guillon de Rochecot; Droulin (René Vincent); Du Boberil; Du Peyron (Marguerite Charlotte), veuve de François Antoine de Mallevaud; Du Soulier (Martial); Dubois (François), Langeais; Dumont (Thérèse Madeleine), veuve de Pierre Jacques François de Boistenant; Dupuy; Duvau (Alexis Auguste); Gilbert (Luc); Gilles de Fontenailles (Hercule Victor); Gosmer (Agathe), épouse de Jean Brulon; Guillon (Catherine Modeste),veuve de Claude Philippe René La Motte-Barace; Hubert de l'Auberdière (Marie Anne), veuve de René Heurtault de Saint-Christophe; Ingrand (Jeanne Thérèse), veuve de Marie François Bouin de Noire; Jahan (Jean); Jousseaume (de); L'Epinay (Marie Geneviève Thérèse de), épouse de Matial Du Soulier; La Baume Le Blanc (Adrienne Emilie Félicité de), veuve de Louis Gaucher de Chatillon; La Beraudière (de); La Bonninière de Beaumont (de); La Mardelle (Anne Madeleine de), épouse d'Alexis Auguste Duvau; La Motte-Barace (de); La Rue du Can de Champchevrier (Michel Denis de); Landrièvre; Langlois (Michel); Lassalle (Louis François); Lauzon (de); Le Boucher de Martigny; Le Breton du Plessis (Louis Charles Hector); Le Maçon de Trevs (Jean Louis Félicité); Le Pellerin de Gauville; Le Taillandier (Julien); Lecomte; Lefebvre de la Falluere (Claude Pierre); Lery (Marie Gilles), veuve de Jean Marie Landrieve; Longueval d'Harancourt; Marchand (Jacques Honoré); Marsay (François Claude de); Menou (Charlotte Françoise de), veuve de Jean Antoine Charry des Gouttes; Metayer (Michel); Mignon (Philippe Jean-Baptiste); Nogerée (de); Pasquier (Jeanne Elisabeth), veuve de Jean François Pignoreau; Pellegrain de l'Etang (Marie Françoise), veuve de Claude Sain de Bois le Comte; Pilet (René); Pommier (Marie Anne), veuve de Pierre Louis Pommier ou Pomies; Potet (René); Pottier la Richerie (Marc); Quinemont (Marie Anne), veuve de Ponard; Quirit de Coulaines (Henri); Rancher la Ferrière; Roger de la Chalabre; Roujou (Françoise), épouse d'Hercule Victor Gilles de Fontenailles; Sain de Bois le Comte (Claude); Sarcé (Louis Pierre Antoine de); Seguin (Etienne); Tessier de Javerlhac (François); Thienne (Alexandre Gaëtan de); Thubert de la Vrillaye(Jean Jacques René); Tourneporte (Elisabeth); Veau de Rivière (Louis René); Vidard de la Ferrandière (Marie Catherine); Vignerot du Plessis-Richelieu
        - Sommier des fermages et autres revenus des biens de 1ère et 2e origines., an VI; 1 Q 679
        - Sommier des biens de 1ère et 2e origines non encore aliénés., 1807; 1 Q 680
        - Comptes rendus par Simon Pierre Cesvet, régisseur des propriétés de l'union des créanciers du ci-devant Prince de Rohan-Guémené en Indre-et-Loire, pièces justificatives des comptes (1781, 1788-an V); sommier des propriétés de l'union des créanciers de Rohan-Guémené en Indre-et-Loire (1793)., 1781-an V; 1 Q 681
          Rohan-Guémenée (de)
        - Mainlevées de séquestre et nouveaux séquestres: restitution de biens immeubles non vendus (1814-1824) [Concerne notamment les familles Baron de Channoir, Grasleuil de Plaisance et Vignerot du Plessis-Richelieu.]; séquestre pendant les Cent Jours et indemnisation (1815-1817); confiscation des biens de la famille Bonaparte et des régicides (1816). Correspondance et réclamations diverses (1745-1831) [Concerne notamment les familles Crussol d'Uzès de Montauzier, Drouet-Châlus (titres de propriété et papiers de famille, 1745-1817) et la duchesse d'Orléans.]., 1 Q 682
          Baron de Channoir (Philippe); Bourbon-Penthievre (Louise Marie Adélaïde), veuve de Philippe d'Orléans; Crussol d'Uzes de Montauzier (de); Drouet-Chalus; Grasleuil de Plaisance; Vignerot du Plessis-Richelieu
    - BUREAU D'AMBOISE
      - Comptabilité des ventes de biens nationaux antérieures à la loi du 28 ventôse an IV
        - Registre journal de recette du prix de vente des immeubles de 2e origine., 22 nivôse-11 messidor an II; 1 Q 683
        - Registre journal de recette du prix de vente des immeubles de 2e origine, puis de toute origine à partir du 1er floréal an IV., 25 messidor an III-30 messidor an IV; 1 Q 684
        - Registre journal de recette du prix de vente des immeubles de toute origine., 1er thermidor an IV-30 septembre 1824; 1 Q 685-688
          - 1er thermidor an IV-30 prairial an IX, 1 Q 685
          - 1er messidor an IX-15 octobre 1807, 1 Q 686
          - 19 juin 1809-21 juillet 1812, 1 Q 687
          - 22 juillet 1812-30 septembre 1824, 1 Q 688
      - Comptabilité des revenus des biens nationaux
        - Sommier des rentes nationales de 1ère et 2e origines., [an VI-1809]; 1 Q 689
        - Registre journal de recette des revenus provenant des biens de 2e origine., 17 octobre 1792-26 ventôse an III; 1 Q 690
        - Registre journal de recette des revenus provenant des biens de 1ère origine., 5 germinal an III-25 thermidor an VI; 1 Q 691-692
          - 5 germinal an III-30 prairial an VI, 1 Q 691
          - 2 messidor-25 thermidor an VI (registre abandonné au profit du suivant)., 1 Q 692
        - Registre journal de recette des revenus provenant des biens de 1ère origine puis de toute origine à partir du 1er vendémiaire an VIII., 2 messidor an VI-29 fructidor an X; 1 Q 693
        - Registre journal de recette des revenus provenant des biens de toute origine., 1er vendémiaire an XI-31 janvier 1826; 1 Q 694-695
          - 1er vendémiaire an XI-28 mars 1812, 1 Q 694
          - 29 mars 1812-31 janvier 1826, 1 Q 695
    - BUREAU D'AZAY-LE-RIDEAU
      - Comptabilité des revenus des biens nationaux
        - Sommier des rentes nationales de 1ère origine (fo 1 à 15) [1790-an IX] suivi du sommier des baux à ferme portant sur des biens de 1ère origine (fo 50 à 60) [an II-an XIII] et du relevé des recettes effectuées depuis 1793 concernant les domaines engagés (fo 61 à 65) [1812]., [1790-1812]; 1 Q 696
        - Sommier des rentes nationales de 1ère et 2e origines avec renvoi pour les 28 premiers articles au registre précédent., [an IX-1820]; 1 Q 697
        - Sommier des rentes nationales et autres revenus de toute origine [Sur les fo 10 et 11 a été enregistré le compte rendu de la gestion des biens de Marin Toulmé, condamné contumax (1829-1831)]., [1809-1819]; 1 Q 698
        - Sommier des biens et revenus des émigrés, condamnés et déportés, avec l'indication, pour chacun d'entre eux, des recettes et dépenses effectuées par le receveur des Domaines., [1792-an XI]; 1 Q 699
        - Sommier des sommes dues par les acquéreurs de domaines nationaux au titre du partage avec l'Etat des fruits et fermages des biens vendus [Les acquéreurs de biens nationaux devaient reverser à l'Etat la part des fermages perçus pour la période antérieure à leur acquisition.]., [1808-1812]; 1 Q 700
        - Relevé des adjudications de récoltes et ventes de meubles de toute origine effectuées depuis le 1er janvier 1791 jusqu'au 30 juin 1811., [1812]; 1 Q 701
        - Registre journal de recette du prix de rachat de rentes et de droits féodaux dus à la Nation à cause des biens de 1ère origine., 31 juillet 1791-2e jour complémentaire an III; 1 Q 702
        - Registre journal de recette des revenus provenant des biens de 1ère origine., 8 novembre 1791-27 prairial an VII; 1 Q 703
        - Registre journal de recette des revenus provenant des biens de 2e origine., 28 octobre 1792-9 frimaire an VII; 1 Q 704
        - Registre journal de recette des revenus provenant des biens de 2e origine puis de toute origine à partir du 1er messidor an VII., 13 frimaire an VII-11 nivôse an VIII; 1 Q 705
        - Registre journal de recette des revenus provenant des biens de toute origine., 11 nivôse an VIII-9 mai 1811; 1 Q 706-707
          - 11 nivôse an VIII-30 prairial an XII, 1 Q 706
          - 15 messidor an XII-9 mai 1811, 1 Q 707
        - Registre journal de recette des revenus provenant des biens séquestrés sur les ascendants d'émigrés [A partir du 1er messidor an VII, ces recettes ont été portées sur les registres 1 Q 705, 706, 707.], 1er fructidor an II-28 ventôse an VII; 1 Q 708
    - BUREAU DE BLÉRÉ
      - Comptabilité des revenus des biens nationaux
        - Registre journal de recette des revenus provenant des biens de 2e origine., 23 novembre 1792-30 fructidor an VII; 1 Q 709-710
          - 23 novembre 1792-1er nivôse an VI, 1 Q 709
          - 1er nivôse an VI-30 fructidor an VII, 1 Q 710
        - Registre journal de recette des revenus provenant des biens de 1ère origine., 5 brumaire an III-30 ventôse an VII; 1 Q 711
        - Registre journal de recette des revenus provenant des biens de 1ère origine puis de toute origine à partir du 1er vendémiaire an VIII., 16 prairial an VII-30 ventôse an XII; 1 Q 712
        - Registre journal de recette des revenus provenant des biens de toute origine., 11 germinal an XII-21 décembre 1831; 1 Q 713
    - BUREAU DE BOURGUEIL
      - Comptabilité des revenus des biens nationaux
        - Sommier des rentes nationales de toute origine., [an XI-1807]; 1 Q 714
        - Sommier des baux à ferme et autres revenus de toute origine., [an VIII-1809]; 1 Q 715
    - BUREAU DE CHATEAU-LA-VALLIERE
      - Comptabilité des revenus des biens nationaux
        - Sommier des rentes nationales de 1ère origine., [an III-1820]; 1 Q 716
        - Sommier des baux à ferme et autres revenus de 1ère origine., [an III-1821]; 1 Q 717
        - Sommier des biens et revenus des émigrés, condamnés et déportés, avec l'indication, pour chacun d'entre eux, des recettes et dépenses effectuées par le receveur des Domaines., [1792-an XII]; 1 Q 718
        - Sommier des rentes nationales de toute origine établi dans l'ordre chronologique de leur découverte., an X-1818; 1 Q 719-720
          - an X-an XIII, 1 Q 719
          - an XIV-1818, 1 Q 720
        - Registre journal de recette des revenus provenant des biens de 2e origine., 22 juillet 1792-1er ventôse an III; 1 Q 721
        - Registre journal de recette des revenus provenant des biens de 2e origine confisqués (biens des émigrés, déportés, condamnés)., 1er germinal an III-22 prairial an VII; 1 Q 722
        - Registre journal de recette des revenus provenant des biens de 2e origine séquestrés (biens des ascendants d'émigrés)., 1er germinal an III-23 floréal an VII; 1 Q 723
        - Registre journal de recette des revenus provenant des biens de 1ère origine., 14 novembre 1791-4 ventôse an III; 1 Q 724
        - Registre journal de recette des revenus provenant des biens de 1ère origine puis de toute origine à partir du 1er messidor an VII., 11 frimaire an VI-2 pluviôse an X; 1 Q 725
        - Registre journal de recette des revenus provenant des biens de toute origine., 2 pluviôse an X-20 juillet 1821; 1 Q 726-730
          - 2 pluviôse an X-19 nivôse an XII, 1 Q 726
          - 22 nivôse an XII-30 septembre 1810, 1 Q 727
          - 1er octobre 1810-9 novembre 1814, 1 Q 728
          - 10 novembre 1814-2 novembre 1818, 1 Q 729
          - 2 novembre 1818-20 juillet 1821, 1 Q 730
      - Pièces diverses
        - Etat des biens de 2e origine situés dans le ressort du bureau de Château-la-Vallière qui ont été aliénés par le ci-devant district de Langeais (an X). Etats des rentes nationales dues au bureau de Château-la-Vallière (an IX et an XI). Etat du produit de différents domaines provenant du ci-devant chapitre Saint-Gatien de Tours et détenus illégalement par différents habitants de Braye-sur-Maulne (1816)., an IX-1816; 1 Q 731
          BRAYE-SUR-MAULNE; habitants
    - BUREAU DE CHATEAU-RENAULT
      - Comptabilité des ventes de biens nationaux antérieures à la loi du 28 ventôse an IV [Les registres 1 Q 732 à 739 ont été tenus à la recette du district de Château-Renault avant d'être remis au bureau de l'Enregistrement et des domaines.]
        - Sommier des comptes ouverts avec les acquéreurs d'immeubles de 1ère origine:, 21 janvier 1791-26 frimaire an III; 1 Q 732-734
          - Ventes n° 1 à 14., 21 janvier-16 avril 1791; 1 Q 732
          - Ventes n° 14 à 34., 16 avril 1791-5 thermidor an II; 1 Q 733
          - Ventes n° 34 à 42., 5 thermidor an II-26 frimaire an III; 1 Q 734
        - Registre journal des recettes et des dépenses occasionnées par la vente et l'administration des immeubles de 1ère origine., 1791-1795; 1 Q 735-738
          - 1791, 1 Q 735
          - 1792, 1 Q 736
          - 1793-an II, 1 Q 737
          - an III, 1 Q 738
        - Registre journal des versements faits à la recette du district par les receveurs de l'Enregistrement de Château-Renault et Neuvy-le-Roi sur le produit de la vente et des revenus des immeubles de 2e origine., 28 prairial an II-30 prairial an III; 1 Q 739
        - Sommier des comptes ouverts avec les acquéreurs d'immeubles de 2e origine:, 25 floréal an II-16 vendémiaire an IV; 1 Q 740-741
          - Ventes n° 1 à 17., 25 floréal an II- 5 nivôse an III; 1 Q 740
          - Ventes n° 17 à 25., 5 nivôse an III-16 vendémiaire an IV; 1 Q 741
        - Registre journal de recette du prix de vente des immeubles de 2e origine., 25 prairial an II-12 vendémiaire an III; 1 Q 742
        - Registre journal de recette du prix de vente des immeubles de 2e origine puis de toute origine à partir du 1er pluviôse an IV., 12 vendémiaire an III-30 ventôse an VI; 1 Q 743
        - Registre journal de recette du prix de vente des immeubles de toute origine., 29 germinal an VII-15 octobre 1819; 1 Q 744-745
          - 29 germinal an VII-30 septembre 1810, 1 Q 744
          - 1er octobre 1810-15 octobre 1819, 1 Q 745
        - Sommier des décomptes avec les acquéreurs, comportant une table alphabétique commune à ce volume et au suivant:, 1808-1820; 1 Q 746-747
          - Décomptes n° 1 à 133., 1808; 1 Q 746
          - Décomptes n° 232 à 858 [Le sommier des décomptes n° 134 à 231 est en déficit.]., 1808-1820; 1 Q 747
      - Comptabilité des revenus des biens nationaux
        - Sommier des rentes nationales de 1ère origine., [1791-an X]; 1 Q 748-750
          - [1791-1793], 1 Q 748
          - [an V-an X], 1 Q 749
          - [an V-an X](suite du volume précédent)., 1 Q 750
        - Sommier des rentes nationales de 1ère origine avec table alphabétique des débiteurs., [an XI-1821]; 1 Q 751
        - Sommier des ventes de récoltes et d'objets mobiliers, et des adjudications des droits de terrage et de colon portant sur des biens de 1ère origine., 1791-an II; 1 Q 752
        - Sommier des biens et revenus des émigrés, condamnés et déportés, avec l'indication, pour chacun d'entre eux, des recettes et dépenses effectuées par le receveur des Domaines., [1793-an VII]; 1 Q 753
        - Sommier des biens et revenus des ascendants d'émigrés, avec l'indication, pour chacun d'entre eux, des recettes et dépenses effectuées par le receveur des Domaines [Sur les fo 38 et suivants ont été notés les actes relatifs à la gestion des biens de Julien Levieuge, condamné contumax (1822-1844).], [an II-1810]; 1 Q 754
        - Registre journal de recette: -°f° 1 à 27: des droits d'enregistrement des procès-verbaux de vente des biens nationaux (1er février-15 août 1791) - f° 27 à 37: des droits de lods et ventes dus à la Nation (16 août 1791-12 juin 1792) - f° 37 verso: du prix de vente d'objets mobiliers (30 juillet et 16 août 1792) - f° 1 et f° 27: du prix de rachat de rentes dues à la Nation (10 septembre 1790 et 6 août 1791)., 1790-1792; 1 Q 755
        - Registre journal de recette des revenus provenant des biens de 1ère origine., 5 octobre 1791-12 prairial an VII; 1 Q 756
        - Registre journal de recette des revenus provenant des biens de 2e origine puis de toute origine à partir du 1er messidor an VII., 6 juillet 1793-10 mai 1820; 1 Q 757
        - Registre journal de recette des revenus provenant des biens des ascendants d'émigrés., 1er fructidor an II-15 avril 1809; 1 Q 758
      - Comptabilité des ventes de coupes de bois
        - Sommier des ventes de coupes de bois., 1793-1809; 1 Q 759
        - Registre journal de recette du prix de vente des coupes de bois., 21 novembre 1792-9 février 1811; 1 Q 760; registre
        - Registre journal de recette des amendes pour délits forestiers [Seules deux recettes ont été enregistrées sur ce registre.]., 22 brumaire-24 frimaire an III; 1 Q 761
      - Pièces diverses
        - Compte rendu par le receveur du district des recettes et des dépenses qu'il a faites sur les revenus et capitaux des domaines nationaux (25 octobre 1790-31 décembre 1791). Relevé des ventes de récoltes et de mobilier de toute origine faites à Château-Renault (1791-an XIII). Relevé des titres de rentes nationales de 1ère et 2e origines enregistrées au bureau du contrôle des actes de Château-Renault de 1760 à 1789 [s.d.]. Correspondance et pièces diverses (an III-1820)., 1790-1820; 1 Q 762
    - BUREAU DE CHINON
      - Comptabilité des ventes de biens nationaux antérieures à la loi du 28 ventôse an IV [Registre 1 Q 763 a été tenu à la recette du district de Chinon avant d'être remis au bureau de l'Enregistrement et des Domaines.]
        - Sommier des comptes ouverts avec les acquéreurs d'immeubles:, 3 janvier 1791-13 brumaire an IV; 1 Q 763-766
          - De 1ère origine:
            - Ventes n° 1 à 1327., 3 janvier 1791-26 vendémiaire an IV; 1 Q 763
          - De 2e origine:, 24 nivôse an II-13 brumaire an IV; 1 Q 764-766
            - Ventes n° 1 à 111., 24 nivôse-3 germinal an II; 1 Q 764
            - Ventes n° 112 à 735., 5 germinal an II-27 messidor an III; 1 Q 765
            - Ventes n° 736 à 770., 29 messidor an III-13 brumaire an IV; 1 Q 766
        - Registre journal de recette du prix de vente des immeubles de 2e origine., 10 pluviôse an II-28 messidor an III; 1 Q 767-768
          - 10 pluviôse-20 messidor an II, 1 Q 767
          - 22 messidor an II-28 messidor an III, 1 Q 768
        - Registre journal de recette du prix de vente des immeubles de 2e origine puis de toute origine à partir du 1er nivôse an IV., 1er thermidor an III-8 floréal an IV; 1 Q 769
        - Registre journal de recette du prix de vente des immeubles de toute origine., 9 floréal an IV-18 pluviôse an XI; 1 Q 770
        - Registre journal de recette du prix de vente des immeubles de toute origine., 19 pluviôse an XI-30 septembre 1831; 1 Q 771-774
          - 19 pluviôse an XI-1er nivôse an XII, 1 Q 771
          - 29 germinal an XII-23 mars 1810, 1 Q 772
          - 23 mars 1810-31 mars 1812, 1 Q 773
          - 1er avril 1812-30 septembre 1831, 1 Q 774
      - Comptabilité des revenus des biens nationaux
        - Sommier des rentes nationales de 1ère origine., 1 Q 775-778
          - (1er volume), 1 Q 775
          - (2e volume)., 1 Q 776
          - (3e volume)., 1 Q 777
          - (4e volume) [Le 2e volume paraît être une suite du 1er; les deux suivants pourraient être une refonte, au moins partielle, du sommier, mais la tenue de ces registres ne permet pas d'être plus précis.], 1 Q 778
        - Sommier des rentes nationales et autres revenus de la ci-devant fabrique de Saint-Maurice de Chinon [Ce sommier a été remis le 9 brumaire an III par un ancien fabricier au bureau de l'enregistrement de Chinon.]., 1 Q 779
        - Sommier des revenus des biens de 1ère origine non encore vendus., [an VIII-1813]; 1 Q 780
        - Sommier des biens et revenus des émigrés, condamnés et déportés, avec l'indication, pour chacun d'entre eux, des recettes et dépenses effectuées par le receveur des Domaines., [1792- an XII]; 1 Q 781-782
          - [1792-an VI], 1 Q 781
          - [an VI-an XII], 1 Q 782
        - Sommier des biens et revenus des ascendants d'émigrés, avec l'indication, pour chacun d'entre eux, des recettes et dépenses effectuées par le receveur des Domaines., [an III-an XI]; 1 Q 783
        - Registre journal de recette des revenus provenant des biens de 2e origine., 14 octobre 1792-30 fructidor an IV; 1 Q 784
        - Registre journal de recette des revenus provenant des biens de 2e origine puis de toute origine à partir du 1er messidor an VII., 3 vendémiaire an V-19 fructidor an VII; 1 Q 785
        - Registre journal de recette des revenus provenant des biens de toute origine., 21 fructidor an VII-25 janvier 1810; 1 Q 786-790
          - 21 fructidor an VII-28 floréal an VIII, 1 Q 786
          - 22 nivôse an IX-23 ventôse an X, 1 Q 787
          - 25 ventôse an X-11 nivôse an XII, 1 Q 788
          - 11 nivôse an XII-16 vendémiaire an XIV, 1 Q 789
          - 18 vendémiaire an XIV-25 janvier 1810, 1 Q 790
        - Registre journal de recette des revenus provenant des biens des ascendants d'émigrés [A partir du 1er messidor an VII, ces recettes ont été portées sur les registres 1 Q 785 à 790.]., 1er messidor an II-28 prairial an VII; 1 Q 791
      - Comptabilité des ventes de coupes de bois
        - Sommier des ventes de coupes de bois., an VI-an XI; 1 Q 792
        - Registre journal de recette du prix de vente des coupes de bois et des amendes pour délits forestiers., 27 octobre 1791-26 prairial an IX; 1 Q 793
      - Pièces diverses
        - Correspondance et pièces diverses. A noter: correspondance relative à un projet de mise en vente du château de Chinon (an IX)., 1791-1814; 1 Q 794
          CHINON; château
    - BUREAU DE LA HAYE-DESCARTES